臺灣臺中地方法院刑事判決　　　　　　　　　　　　九十三年度易字第二五二八號
　　公　訴　人　臺灣臺中地方法院檢察署檢察官
　　被　　　告　乙○○
右列被告因毒品危害防制條例案件，經檢察官提起公訴（九十三年度毒偵字第二六六
八號），及移送併辦（九十四年度毒偵字第一七三○號、第二三三六號、第二五七九
號、第二六○二號），本院判決如左：
    主  文
乙○○連續施用第貳級毒品，累犯，處有期徒刑拾月。扣案如附表壹所示之第貳級毒
品甲基安非他命、大麻均沒收銷燬之。扣案如附表貳所示之物均沒收。
被訴持有第壹級毒品部分無罪。
    犯罪事實
一、乙○○前曾多次因施用毒品案件：(一)於民國（下同）八十八年六月間，經觀察、
    勒戒後認無繼續施用毒品傾向，由臺灣嘉義地方法院檢察署檢察官於八十八年七
    月十六日（起訴書誤為八十七年七月十六日），以八十八年度偵字第四四○三號
    為不起訴處分。(二)於八十八年十二月間經觀察勒戒後，認無繼續施用毒品之傾向
    ，由臺灣臺中地方法院檢察署檢察官於八十九年一月五日，以八十八年度毒偵字
    第二八五四號為不起訴處分。(三)於八十九年四月十一日，經臺灣臺中地方法院檢
    察署檢察官以八十九年毒偵字第二一四三號、二五○○號聲請強制戒治並提起公
    訴，本院裁定准許，並於八十九年七月二十七日以八十九年易字第一三九三號判
    處有期徒刑八月，業經確定。乙○○於八十九年六月十三日入臺中戒治所執行，
    於八十九年十一月十日停止戒治付保護管束。(四)於九十年七月二十四日，經臺灣
    臺中地方法院檢察署檢察官以九十年毒偵字第三五三六號提起公訴並聲請撤銷停
    止戒治，本院裁定准許，並於九十年十月三十日以九十年度易字第二四九二號判
    處有期徒刑九月，並經確定。另因妨害兵役案件，經本院臺中簡易庭於九十年十
    月三日（起訴書誤為八月二十三日）以九十年中簡字第一六三五號刑事簡易判決
    判處有期徒刑三月，亦經確定。二案經本院以九十一年度聲字第二二六號刑事裁
    定定應執行有期徒刑十一月確定。乙○○於九十年五月二十五日再入臺中戒治所
    執行強制戒治，於九十年十二月二十七日執行完畢，接續執行前述有期徒刑八月
    及十一月，至九十二年六月十二日假釋出監而釋放，於九十二年六月二十九日縮
    刑期滿以執行完畢論。
二、詎乙○○仍不知戒除毒品，於前案強制戒治執行完畢釋放後之五年內，復基於施
    用第二級毒品甲基安非他命（起訴書誤為安非他命）、大麻之概括犯意，自九十
    三年四、五月間某日起，至九十四年五月中旬某日止，連續在臺中縣大里市○○
    ○街一一０號五樓住處、臺中市○○街二○四號友人李宗欣住處、臺中車站廁所
    內、臺中縣、市不詳地點等處，以將甲基安非他命置入吸食器內，其下以火加熱
    ，再吸入其霧化氣體之方式，施用第二級毒品甲基安非他命多次，約每日二至三
    次，並於九十三年十月初某日，及九十四年二月底、三月初某日，以摻入香菸吸
    食之方式，在前述大里市住處，連續施用大麻二次。嗣於下列時間、地點，為警
    查獲：
    (一)於九十三年七月二十二日中午十二時五十分許，在臺中縣大里市○○○街一一
      ○號五樓為警搜索查獲，並扣得乙○○所有之吸食器一個（由奶嘴及藥水罐組
      合而成）、其友人丙○○所有之吸食器一個（由飲料空鋁箔包組裝而成）、丙
      ○○所有之針筒三支及藥鏟三支等物（九十三年度毒偵字第二六六八號）。
    (二)於九十三年十二月十八日十八時二十分許，為警在桃園縣桃園市○○○街一○
      四號前查獲，並扣得海洛因七小包（此部分由檢察官另行偵辦中）、甲基安非
      他命五小包（含袋共重十三點五公克）（九十四年度毒偵字第二六○二號）。
    (三)於九十四年一月十日上午某時，為警在臺中市○○街二○四號其友人李宗欣住
      處搜索查獲，扣得李宗欣持有之海洛因含袋重二．三公克、甲基安非他命二包
      含袋重各二．一公克及一．七公克、藥鏟一支等物，並對乙○○採尿送驗呈甲
      基安非他命陽性反應（九十四年度毒偵字第二五七九號）。
    (四)於九十四年三月十四日晚間九時三十分許，為警在臺中縣太平市○○路○段國
      軍臺中總醫院前路旁查獲，並於乙○○駕駛之二Ｄ─○九五八號自用小客車（
      李孟玲所有）內，扣得乙○○所有之海洛因四包、甲基安非他命八包（含袋各
      重一點九公克者五包、含袋重一點八公克者一包、含袋重零點三公克者二包）
      、電子磅秤一臺、空夾鏈袋八包、自製吸食器一組、玻璃球吸食器二個、手提
      包一個、大麻一包（含袋重零點五公克）、小皮包一個、藥鏟二支及海洛因殘
      渣袋二個等物（九十四年度毒偵字第一七三○號）。
    (五)於九十四年四月十三日十六時三十分許，為警在臺中市○○路○段一五一「虹
      星汽車旅館」查獲，並扣得甲基安非他命四包（含袋各○．四公克、○．七公
      克、三．五八公克、一．二六公克、共五點九四公克）（九十四年度毒偵字第
      二三三六號）。
三、案經臺中縣警察局及臺中縣警察局霧峰分局、桃園縣政府警察局移送臺灣臺中地
    方法院檢察署檢察官偵查起訴及移送併辦。
    理  由
甲、有罪部分（被訴施用甲基安非他命部分）：
一、訊據被告乙○○對於前述事實坦承不諱，且有下列證據可資佐證：
  (一)起訴部分（九十三年度毒偵字第二六六八號）：中山醫學大學附設醫院藥物濫用
    檢測中心出具檢驗報告書一紙（顯示被告尿液呈甲基安非他命陽性反應）、搜索
    扣押筆錄、扣押物品目錄表（分別附於九十三年度毒偵字第二六六八號卷第四七
    頁、第一三、一四頁）、扣案由奶嘴及藥水罐組合而成之吸食器一個。
  (二)如事實欄(二)所示部分（九十四年度毒偵字第二六○二號）：臺灣尖端生技醫藥股
    份有限公司尿液檢驗報告書一紙（顯示被告尿液呈甲基安非他命陽性反應）、搜
    索扣押筆錄、扣押物品目錄表（分別附於臺灣桃園地方法院檢察署九十四年度毒
    偵字第四○二號卷第四三頁、第一一頁、第一二頁）、扣案之甲基安非他命五小
    包（含袋共重十三點五公克）。
  (三)如事實欄(三)所示部分（九十四年度毒偵字第二五七九號）：詮昕科技股份有限公
    司於九十四年一月二十六日出具之尿液檢驗報告書一紙（附於九十四年度毒偵字
    第二五七九號卷內，顯示被告尿液呈甲基安非他命陽性反應）。
  (四)如事實欄(四)所示部分（九十四年度毒偵字第一七三○號）：詮昕科技股份有限公
    司於九十四年三月二十二日出具之尿液檢驗報告書一紙（臺灣臺中地方法院檢察
    署九十四年五月二十日中檢惠誠九四毒偵二六○二字第五三五四四號函之附件，
    附於本院卷，顯示被告尿液呈甲基安非他命陽性反應）、搜索扣押筆錄、扣押物
    品目錄表（附於九十四年度毒偵字第一七三○號卷第十至十二頁）、扣案之甲基
    安非他命八包（含袋各重一點九公克者五包、含袋重一點八公克者一包、含袋重
    零點三公克者二包）、自製吸食器一組、玻璃球吸食器二個、大麻一包（含袋重
    零點五公克）、藥鏟二支等物。
  (五)如事實欄(五)所示部分（九十四年度毒偵字第二三三六號）：詮昕科技股份有限公
    司於九十四年四月二十二日出具之濫用藥物尿液檢驗報告書一紙（臺灣臺中地方
    法院檢察署九十四年六月六日中檢惠誠九四毒偵二三三六字第三七四九六號函之
    附件，附於本院卷，顯示被告尿液呈甲基安非他命陽性反應）、搜索扣押筆錄、
    扣押物品目錄表、現場查獲照片（附於九十四年度毒偵字第二三三六號卷內）、
    扣案之甲基安非他命四包（含袋共重五．九四公克）。
  (六)此外尚有被告前案之起訴書、臺灣臺中地方法院檢察署刑案資料查註紀錄表、臺
    灣高等法院被告全國前案紀錄表等在卷可稽，事證明確，被告施用第二級毒品之
    犯行堪以認定。
二、核被告乙○○所為，係違反毒品危害防制條例第十條第二項之施用第二級毒品罪
    。被告為施用而持有毒品之低度行為，已為施用之高度行為所吸收，不另論罪。
    被告先後多次施用第二級毒品之犯行，時間緊接，犯罪構成要件相同，顯係基於
    概括之犯意反覆而為，為連續犯，應依刑法第五十六條之規定論以一罪，並加重
    其刑。檢察官雖僅就被告於九十三年七月二十二日中午十二時五十分許回溯前九
    十六小時內某時，施用第二級毒品安非他命一次之犯行起訴，惟事實欄所述之其
    餘部分，與已起訴部分具有前述連續犯之裁判上一罪關係，為起訴效力所及，本
    院得併予審理。次查被告乙○○曾因施用毒品、妨害兵役案件，經本院分別判處
    有期徒刑九月、三月，經裁定定應執行有期徒刑十一月，於九十二年六月十二日
    假釋，至九十二年六月二十九日縮刑期滿以執行完畢論，有臺灣臺中地方法院檢
    察署刑案資料查註紀錄表、臺灣高等法院被告全國前案紀錄表在卷可稽，被告於
    執行完畢後五年內再犯本件有期徒刑以上之罪，為累犯，應依刑法第四十七條之
    規定加重其刑。爰審酌被告已有多次施用毒品前科，不能決心戒除，越陷越深，
    無視政府禁絕毒品之禁令，本件併案多達四次，施用時間甚長，扣案之毒品數量
    頗多，惟施用毒品止於自傷行為，被告尚能坦承犯罪等一切情狀，量處如主文所
    示之刑。扣案如附表壹所示之第二級毒品甲基安非他命、大麻等，應依毒品危害
    防制條例第十八條第一項前段之規定宣告沒收銷燬之。扣案如附表貳所示之物，
    均係被告乙○○所有，供犯本件罪行所用之物，業經其供明在卷，應依刑法第三
    十八條第一項第二款之規定宣告沒收。至於扣案如附表所示之物，尚不足以認
    定與被告施用第二級毒品之有何直接犯行相關，毋庸在本案諭知沒收。
乙、無罪部分：
一、公訴意旨另略以：被告乙○○另基於持有第一級毒品海洛因之犯意，自九十三年
    七月二十日晚上某時起，在臺中縣大里市○○○街一一○號五樓住處，持有其友
    人丙○○（另由檢察官提起公訴，經本院以九十四年度訴字第六四四號刑事判決
    判處免訴）所有而放罝在該處之第一級毒品海洛因一包（含袋重一‧五公克），
    因認被告涉有違反毒品危害防制條例第十一條第一項之持有第一級毒品罪嫌。
二、按犯罪事實應依證據認定之，無證據不得認定犯罪事實。又不能證明被告犯罪者
    ，應諭知無罪之判決，刑事訴訟法第一百五十四條第二項、第三百零一條第一項
    分別定有明文。次按認定不利於被告之事實，須依積極證據，苟積極證據不足為
    不利於被告事實之認定時，即應為有利於被告之認定，更不必有何有利之證據，
    最高法院三十年上字第八一六號判例可資參照。
三、查公訴人認被告涉有上述犯行，係以：(一)被告乙○○於警詢及偵訊之自白。(二)扣
    案之白色粉末一包，經鑑定含有海洛因成份，有法務部調查局九十三年九月十日
    調科壹字第一二○○一四二七二號函在卷可稽等，為其主要論據。
四、訊據被告乙○○堅決否認有何被訴之持有第一級毒品犯行，辯稱：當時丙○○借
    住該處，搜索扣得之第一級毒品海洛因一包係其友人丙○○所有，伊不知道丙○
    ○將海洛因置於其房間等語。經查：被告所辯上情，業經證人丙○○及丙○○之
    女友甲○○在庭結證無誤，互核相符，應堪採信。被告既無持有該等第一級毒品
    海洛因之故意，自不能遽以毒品危害防制條例第十一條第一項之持有第一級毒品
    罪相繩。此外復查無其他積極證據足證被告於起訴書所載之時間、地點，有何被
    訴之持有第一級毒品犯行，揆諸前揭法條及判例意旨，即應為有利於被告之認定
    ，此部分依法應為無罪之判決，以免冤抑。
據上論斷，應依刑事訴訟法第二百九十九條第一項前段，第三百零一條第一項，毒品
危害防制條例第十條第二項、第十八條第一項前段，刑法第十一條、第五十六條、第
四十七條、第三十八條第一項第二款，判決如主文。
中　　　華　　　民　　　國　　　九十四　　年　　十一　　月　　  十四　　日
                              臺灣臺中地方法院刑事第六庭
                                  審判長法　官  簡源希
                                        法　官  戴博誠
                                        法　官  林念祖
右正本證明與原本無異。
如不服本判決，應於送達後十日內向本院提出上訴狀（須附繕本），上訴於臺灣高等
法院臺中分院。
                                        書記官
中　　　華　　　民　　　國　　　九十四　　年　　十一　　月　　  十八　　日
附表壹：應沒收銷燬之毒品
編號       品名及數量　                         備                  註
一甲基安非他命伍包（含袋重共拾參點伍公克）  　　九十三年十二月十八日扣
  　　　　　　　　　　　　　　　　　　　　　　　案臺中地檢署九十四年安
  　　　　　　　　　　　　　  　　　　      　　保字第四六六號）
二甲基安非他命捌包（其中伍包含袋各重壹點玖      九十四年三月十四日扣案
  公克，壹包重壹點捌公克，貳包各重零點公      （臺中地檢署九十四年安
  克，合計共重拾壹點玖公克）                    保字第三一六號）
三大麻壹包（含袋重零點伍公克）                  九十四年三月十四日扣
                                                案（臺中地檢署人工鑑
                                                別編號第000000
                                                000號）
四安非他命肆包（含袋共重伍點玖肆公克）  　　　　九十四年四月十三日扣案
  　　　　　　　　　　　　　　　　　　　 　　　（臺中地檢署九十四安保
  　　　　　　　　　　　　　　　　        　　　字第三七七號）
附表貳：應沒收之物
編號       品名                 數量　  　單位      備                  註
一、吸食器　　　　  　　　　　　壹　　　　個　　　　九十三年七月二十二日扣
  　　　　　　　　　　　　　　　　　　　　　　　　　案（九十三院保第一七七
  　　　　　　　　　　　　　　　　　　　　　　　　　六號）（乙○○所有，由
                                                    奶嘴及藥水罐組合而成）
二、自製安非他命吸食器        　壹        組        九十四年三月十四日扣
                                                    案（臺中地檢署九十四
                                                    年保管字第一七六七號）
三、玻璃球吸食器              　貳        個        九十四年三月十四日扣
                                                    案（臺中地檢署九十四
                                                    年保管字第一七六七號）
四、藥鏟                      　貳        支        九十四年三月十四日扣
                                                    案（臺中地檢署九十四
                                                    年保管字第一七六七號）
附表：不在本件諭知沒收
編號       品名                 數量　  　單位      備                  註
一、海洛因含袋重捌點柒公克　　　柒　　　　包　　　　九十三年十二月十八日扣
　　　　　　　　　　　　　　　　　　　　　　　　　　案（桃園地檢署九十三保
 　　　　　　　　　　　　　　　　　　　　　　　　 　管字第七三六一號）
二、海洛因含袋重壹點伍公克　　　壹　　　　包　　　　九十三年七月二十二日扣
　　　　　　　　　　　　　　　　　　　　　　　　　　案（臺中地檢署九十三保
　　　　　　　　　　　　　　　　　　　　　　　　　　管字第四○八六號，人工
                                                    鑑別編號0000000
                                                    00號）
三、吸食器　　　　　　　　　　　壹　　　　個　　　　九十三年七月二十二日扣
  　　　　　　　　　　　　　　　　　　　　　　　　　案（九十三院保第一七七
  　　　　　　　　　　　　　　　　　　　　　　　　　六號）（為丙○○所有，
                                                    由飲料空鋁箔包組裝而成）
四、針筒　　　　　　　　　　　  　　　　支　　　　九十三年七月二十二日扣
　　　　　　　　　　　　　　　　　　　　　　　　　　案（九十三院保第一七七
　　　　　　　　　　　　　　　　　　　　　　　　　　六號）（丙○○所有）
五、藥鏟　　　　　　　　　　　　　　　　支　　　　九十三年七月二十二日扣
  　　　　　　　　　　　　　　　　　　　　　　　　　案（九十三院保第一七七
  　　　　　　　　　　　　　　　　　　　　　　　　　六號）（丙○○所有）
六、海洛因含袋重貳點公克              　　　　　　九十四年一月十日扣案
    　　　　　　　　　　　　　　　　　　　　　　　　（李宗欣持有）
七、安非他命貳包（含袋各重貳點壹、            　　　九十四年一月十日扣案
    壹點柒公克） 　　　　　　　 　　　　　　　　　　（李宗欣持有）
八、藥鏟　                  　　壹　　　　支　　　　九十四年一月十日扣案
    　　　　　　　　　　　　　　　　　　　　　　　　（李宗欣持有）
九、海洛因肆包（含袋各重肆點公克、        　　　　九十四年三月十四日扣
  　壹點捌公克、公克、零點肆公克）　　　　　　　　案（臺中地檢署人工鑑
                                                    別編號第000000
                                                    000號）
十、電子磅秤                  　壹        臺        九十四年三月十四日扣
                                                    案（臺中地檢署九十四
                                                    年保管字第一七六七號）
十一、空夾鏈袋                　捌        包        九十四年三月十四日扣
                                                    案（臺中地檢署九十四
                                                    年保管字第一七六七號）
十二、手提包                  　壹        個        九十四年三月十四日扣
                                                    案（臺中地檢署九十四
                                                    年保管字第一七六七號）
十三、海洛因殘渣袋            　貳        個        九十四年三月十四日扣
                                                    案（臺中地檢署九十四
                                                    年保管字第一七六七號）
十四、小皮包                  　壹        個        九十四年三月十四日扣
                                                    案（臺中地檢署九十四
                                                    年保管字第一七六七號）
附錄論罪科刑法條
附錄本案所犯法條全文
毒品危害防制條例第十條第二項：
施用第二級毒品者，處三年以下有期徒刑。
